Cristhian Luna

Desarrollador Frontend

Manta, Ecuador (GMT-5) (+593) 993 491 142 jobs.cluna@gmaill.com https://www.linkedin.com/in/devcluna https://devcluna.com

Desarrollador Frontend con 2+ años de experiencia desarrollando aplicaciones web con **React.js** para PYMES en la región y EE.UU. Poseo un alto enfoque en el diseño responsive, soporte para diferentes navegadores, SEO friendly y un destacable rendimiento de ejecución. Soy autodidacta y comunicativo. Actualmente me encuentro en la búsqueda de oportunidades remotas en la industria tech como desarrollador frontend con React,

EXPERIENCIA

Fulltime Force, Full Stack Developer — Mayo, 2022 - Actualidad Innovation (Peru) (Proyecto interno)

- Desarrollo de un módulo de comparación de postulantes que ayudó al equipo de reclutamiento a incluir al top 10% los mejores candidatos a la compañía.
- Mejoras en la experiencia de usuario y reducción de un 60% en la redundancia de contenido mediante la implementación de cambios de la UI.

Stack tecnológico: React.js, Redux, react-router, redux-toolkit, TypeScript, Node.js, Express, MongoDB, Mongoose, HTML5, CSS3, Tailwind, Figma, Postman, JWT.

ViaFasken (EEUU) (cliente)

- Reduje en un 30% el número de vulnerabilidades mediante la colaboración en la implementación de doble factor de autenticación que permite mejorar la seguridad de la aplicación.
- Disminuí en un 50% el número de tareas semanales a través de brindar soporte al equipo de IT en el despliegue de nuevas características en un corto plazo.

Stack tecnológico: React.js, Redux, react-router, redux-toolkit, Node.js, Express, MongoDB, Mongoose, HTML5, CSS3, Tailwind, Figma, Postman, JWT.

Gunderson (EUU) (cliente)

- Reduje en un 20% la cantidad de bugs y reportes mediante la implementación de test unitarios y refactorización de código.
- Aumenté en un 30% las interacciones y reduje en un 60% el tiempo de ejecución mediante la implementación de cambios en la UI y mejoras en la navegación del sitio.

Stack tecnológico: React.js, Redux, react-router, Node.js, Express, MongoDB, Mongoose, HTML5, CSS3, SASS, Figma, Postman. JWT.

ULEAM, Frontend Developer (Ecuador) — Marzo 2021 - Marzo 2022

- Dupliqué el número de ofertas de trabajo publicadas mensualmente mediante el desarrollo de un panel de administración en donde las compañías postean sus vacantes.
- Construí un módulo para postulación de estudiantes graduados que permitió un 15% de éxito en las aplicaciones.

Stack tecnológico: React.js, Redux, react-router, redux-thunk, Node.js, Express, MongoDB, Mongoose, HTML5, CSS3, Figma, MaterialUI.

BESE, Fullstack Developer (Ecuador) — Mayo 2020 - Sept 2020

- Reduje en un 30% el tiempo de desarrollo en los diferentes equipos mediante la colaboración en la implementación de una infraestructura Rest API, levantando la información de la app.
- Incrementé en un 20% los beneficios de la compañía mediante el aporte de información relevante a nivel Gerencial, con la implementación de un servicio de POS y un front office.

Stack tecnológico: React.js, Redux, react-router, redux-thunk, TypeScript, Node.js, Express, MongoDB, Mongoose, HTML5, CSS3, Figma, JWT, MaterialUI.

Kans, Frontend Developer (Ecuador)— Marzo 2019 - Feb 2020

- Disminuí en un 100% la duplicidad de funciones mediante el desarrollo de un módulo para la administración de cuentas de usuario que permite asignar roles, permisos y responsabilidades del staff.
- Reduje en un 20% el tiempo de desarrollo mediante la adición de nuevas vistas y componentes y la inclusión de librerías de estilos como Bootstrap and Font Awesome.

Stack tecnológico: React.js, Redux, react-router, redux-thunk, Node.js, Express, MongoDB, Mongoose, HTML5, CSS3, Electron.js, Bootstrap, Flrebase.

HABILIDADES

Lenguajes de Programación: Avanzado: JavaScript, Básico: Python, Typescript

Herramientas de Frameworks: <u>Avanzado:</u> React.js, HTML5, CSS3; <u>Intermedio:</u> ECMAscript v6, Redux, Toolkit, NodeJS, Express, Bcrypt, Styled-components, Tailwind, bootstrap <u>Basico:</u> Lodash, JEST, JWT, moment.js. mongoose, Formik.js

Base de Datos: Intermedio: MongoDB; Basico: PostgreSQL.

Herramientas: Git, Slack, VS-code, Postman, NVM, Lighthouse (SEO), React--redux Dev tools

Agile: Kanban

Idiomas: Fluido: Inglés; Nativo: español.

EDUCACIÓN

Universidad Laica Eloy Alfaro de Manabi – *Manta, Ecuador. Grado en Ciencias, Ingeniería en Sistemas, Mayo de 2022.*

CERTIFICACIONES

React – HackerRank. 2022.

JavaScript Algorithms & Data structures – freeCodeCamp. 2020.